# 出口退税款在现金附表中的反映

提问人：学历 时间：2011-08-11 19:01:40
收到的出口退税款在主表中体现为经营现金的流入,而在附表中,它不影响利润,.故是否应单独作为调增项,调整现金流量附表?或者其已在附表其他项已进行了调整.请指教.谢谢

回答人：chenyiwei
收到出口退税的分录（假设不通过“其他应收款”或“应收出口退税”科目）是借记银行存款，贷记“应交税费——应交增值税（出口退税）”，所以应当已经通过“经营性应付项目的增加（减减少）”项目对净利润进行过调整了。

提问人：学历 时间：2011-08-11 22:24:13
谢谢陈版主.公司作帐时:借,其他应收款,贷,应交税费-出口退税.其他应收款中出口退税期初余额 200 万,期未余额500,这部分差额未在主表中体现,主表体现了实际收到的 600 万退税款.请问附表如何反映,是即不反应收余额的差额,也不反映实际收到的 600 万,或者是?请指教

回答人：chenyiwei
应该是分别反映“经营性应收项目的减少”（其他应收款余额差）和“经营性应付项目的增加”（应交税费余额差），两者的净额为本期实际收到的出口退税款。